【裁判字號】    98,聲羈更（一）,2
【裁判日期】    980213
【裁判案由】    聲請羈押
【裁判全文】
臺灣士林地方法院刑事裁定
聲請人臺灣士林地方法院檢察署檢察官
被      告  甲○○
上列聲請人因被告犯竊盜案件，聲請羈押，本院裁定如下：
    主  文
聲請駁回。
    理  由
一、本件聲請意旨略以：被告犯罪嫌疑重大，有反覆實施刑法第
    320 條、第321 條罪之虞，有羈押之必要，而為本件聲請等
    語。
二、經查：
  (一)訊據被告固否認有何竊盜犯行，然被告係於民國（下同）98
    年1 月16日下午6 時在臺北市○○區○○路2 段424 號公共
    樓梯間為警拘捕，而當日上午11時30分至17時許，在前開大
    樓之4 樓發生歹徒以工具毀損大門之方式侵入竊盜之案件，
    而被告為警查獲時，自其身上起出有一字起子、探針（可瞭
    解鎖內部構造之工具）、彎鉤（可輔助瞭解鎖內部構造之工
    具）、裝有潤滑油之黃色膠囊、絲襪等工具，查前開工具常
    用於破壞或開啟門鎖侵入竊盜之工具，而遭竊地點之大門確
    有遭一字起子破壞之痕跡，此觀之被害人之警詢筆錄、現場
    照片、扣案物品目錄表、扣案物品照片及被告於本院所述可
    明，復據被告自稱居住於臺中市，並非從事開鎖行業，只是
    單純路過該處見貼有出租或出售之紅紙故前往探尋該處環境
    等語，卻身懷前開工具，顯有違常情，基上，足徵被告涉犯
    前開竊盜案件之嫌疑重大，雖被告辯稱有現場跡證可證明與
    其所攜帶工具所有未合，然此部分仍待鑑識機關做進一步之
    確認，而無法遽判，附此敘明。
  (二)查被告固於86年起至89年間因涉犯14起竊盜案件，經臺灣高
    等法院以92年度上訴字第349 號判決判處應執行有期徒刑2
    年確定，於94年2 月22日入監執行，95年5 月8 日假釋出監
    ，95年11月7 日假釋期滿以執行完畢論等情，有臺灣高等法
    院被告前案紀錄表及臺灣士林地方法院檢察署刑案資料查註
    紀錄表各一件在卷可稽，然稽之被告所犯前開14件竊盜案件
    之前，並無任何竊盜前科，前開14件竊盜案件之犯罪時間距
    今至少已逾近8 年，且前案已經判決確定入監執行，而被告
    自95年5 月8 日假釋出監迄今亦未再犯任何竊盜案件，為警
    查獲或為偵查機關偵查中，亦有前開前案紀錄表可明，是以
    ，並無證據足以證明被告有反覆實施同一竊盜案件之虞。
  (三)綜上，被告於98年1 月16日下午11時30分至17時許，在臺北
    市○○路○ 段454 號4 樓犯竊盜案件之罪嫌固屬重大，但尚
    無積極證據足以證明被告有反覆實施刑法第320 條、第321
    條竊盜罪之虞，因此，本件羈押聲請應予駁回。
中    華    民    國    98    年    2     月    13    日
                  刑事第三庭  法  官      黃欣怡
以上正本證明與原本無異。
如不服本裁定應於送達後5 日內向本院提出抗告狀。
                              書記官      陳慧玲
中    華    民    國    98    年    2     月    13    日


司法院資訊處製作；財團法人民間司法改革基金會備份。
